【裁判字號】    97,訴,234
【裁判日期】    970630
【裁判案由】    毒品危害防制條例等
【裁判全文】
臺灣桃園地方法院刑事判決               97年度訴字第234號
公  訴  人  臺灣桃園地方法院檢察署檢察官
被      告  甲○○
                    （現於臺灣桃園看守所羈押中）
選任辯護人  徐家福律師
上列被告因毒品危害防制條例等案件，經檢察官提起公訴（97年
度偵字第4130號），本院判決如下：
    主  文
甲○○共同運輸第一級毒品，處有期徒刑拾貳年。扣案之第一級
毒品海洛因肆包（合計淨重壹佰壹拾肆點捌伍公克，空包裝總重
陸點肆公克），均沒收銷燬之；扣案之黑色休閒鞋（含鞋墊）壹
雙，沒收之。
    事  實
一、甲○○明知海洛因為毒品危害防制條例第2 條第2 項第1 款
    所定之第1 級毒品，並知海洛因為行政院公告之甲項管制進
    出口物品，非經許可不得非法運輸，竟與真實姓名年籍不詳
    綽號「煌哥」之成年男子、綽號「孫哥」之成年男子、某真
    實姓名年籍不詳之張姓成年男子，基於共同運輸第1 級毒品
    海洛因之犯意聯絡，推由「張姓男子」於民國95年5 月中旬
    某日詢問乙○○是否願意前往大陸，並介紹乙○○與「煌哥
    」認識，由「煌哥」於見面時告知乙○○係前往大陸攜物回
    臺後再轉交予指定之人，即可獲得新臺幣（以下同）10萬元
    之報酬；旋於95年5 月29日，由「孫哥」帶同乙○○（另經
    臺灣高等法院以96年度上訴字第2631號判決判處有期徒12年
    確定）至桃園縣中壢交流道附近與綽號「王哥」之甲○○會
    合，推由甲○○於見面時告知乙○○係前往大陸攜帶毒品回
    臺，並稱會負擔其往返之來回機票（約1 萬元）及食宿等旅
    費（金額不詳）等語；乙○○應允後，即與甲○○、「煌哥
    」、「孫哥」等人共同基於自大陸地區私運管制之第1 級毒
    品海洛因進口之犯意聯絡，由甲○○即刻駕車搭載乙○○前
    往臺灣桃園國際機場（下稱桃園機場），一同搭乘澳門航空
    公司當日NX-615號班機前往澳門轉機至大陸地區珠海市，並
    住宿於夏灣之峻德會酒店，期間並與「煌哥」見面；嗣於同
    年6 月6 日，甲○○與「煌哥」陪同乙○○在當地購買黑色
    休閒鞋1 雙（已扣案）；翌日，「煌哥」即清楚告知係要攜
    帶第1 級毒品海洛因回臺，而乙○○為供己施用，亦請甲○
    ○代購5 千元之海洛因1 包，併同其他海洛因攜帶回臺，俟
    抵臺後再行付款；甲○○即與「煌哥」、乙○○共同將海洛
    因4 包（合計淨重114. 85 公克，空包裝總重6.4 公克）藏
    置上開休閒鞋之鞋墊下方，而於同年月8 日，在澳門國際機
    場將該鞋交予乙○○，並告知內有海洛因，抵臺後，機場內
    6 、7 、8 號柱子附近會有人接應並交付約定報酬；甲○○
    與「煌哥」為避人耳目，隨即搭乘澳門航空公司當日NX-616
    號班機先行回臺，乙○○則穿著該藏有海洛因之休閒鞋，搭
    乘同公司次一班即NX-518號班機飛抵桃園機場，而私運上開
    第1 級毒品海洛因4 包之管制物品進入臺灣地區；然於當晚
    8 時20分許，乙○○在行李檢查臺通關時，為警事先據報當
    場查獲，並扣得海洛因4 包（合計淨重114. 85 公克，無法
    完全析離之空包裝總重6.4 公克）暨該藏放海洛因之黑色休
    閒鞋（含鞋墊）1 雙，始查悉上情。
二、案經臺灣桃園地方法院檢察署檢察官自動檢舉偵查起訴。
    理  由
壹、關於本案之證據能力部分
一、扣案之毒品等物：
    扣案之上開第1 級毒品海洛因、黑色休閒鞋等物，均與本案
    事實具有自然的關聯性，並無證據證明係公務員違背法定程
    序或經偽造、變造所取得，是認上開扣案物均有證據能力。
二、本案毒品之鑑定書：
    按法院或檢察官得囑託醫院、學校或其他相當之機關、團體
    為鑑定，或審查他人之鑑定，並準用第203 條至第206 條之
    1 之規定（不包括第202 條囑託個人鑑定時應命鑑定人於鑑
    定前具結之規定），而鑑定之經過及其結果，應命鑑定人以
    言詞或書面報告，刑事訴訟法第208 條第1 項前段及第206
    條第1 項分別定有明文。查本件扣案之毒品，由檢察官指揮
    承辦員警送往法務部調查局鑑定，該機關長期受囑託鑑定刑
    事案件之毒品證物，以協助偵辦刑案，所為之鑑定，自具有
    相當之專業及可信度，且該機關之鑑定人員係依法令從事公
    務之人員，亦將鑑定經過及其結果（詳下述）詳細載明於鑑
    定書上，並無任何顯不可信之情況，參照上開刑事訴訟法明
    文暨同法第159 條之4 第1 款之規定，本案所引用該毒品鑑
    定書自有證據能力。
三、次按傳聞法則之重要理論依據，在於傳聞證據未經當事人之
    反對詰問予以核實，乃予排斥，惟若當事人已放棄對原供述
    人之反對詰問權，於法院審判時表明同意該等傳聞證據可作
    為證據，基於證據資料愈豐富，愈有助於真實發現之理念，
    並貫徹刑事訴訟法修法加重當事人進行主義之精神，確認當
    事人對於證據能力有處分權之制度，傳聞證據經當事人同意
    作為證據，法院認為適當者，亦得為證據。另當事人於調查
    證據時，對於傳聞證據表示「沒有意見」，而未於言詞辯論
    終結前聲明異議 (Without Objection)，應視為已有將該等
    傳聞證據採為證據之同意，此刑事訴訟法第159 條之5 定有
    明文。本案被告及其辯護人於本院準備程序中已表示對卷內
    人證等相關之傳聞證據之證據能力無意見（見本院卷第40頁
    ），本院審理時，被告對於被告以外之人於審判外之陳述之
    證據能力並未表示意見，迄本院辯論終結前，被告亦未爭執
    本案證據之證據能力（見本院卷第78至84頁），依刑事訴訟
    法第159 條之5 第2 項之規定，應視為被告已同意本案相關
    之傳聞證據均可作為證據，本院斟酌本案卷內之證據並非非
    法取得，亦無證明力明顯過低之情形，且經本院於審判期日
    依法進行證據之調查、辯論，被告於訴訟上之程序權，已受
    保障，前揭各該證據，均得採為證據。
貳、關於本案犯罪事實之認定：
一、上開犯罪事實，業據被告甲○○於本院訊問、準備程序中、
    審理時坦承不諱（見本院卷第8 至14、37至39、73至74、86
    、87頁），其於本院97年3 月17日訊問時供承：伊認罪，伊
    承認有起訴書所載之犯罪事實，是「煌哥」要伊帶乙○○到
    大陸，「煌哥」要請乙○○從大陸帶東西回臺，所以才由「
    孫哥」帶乙○○到中壢交流道與伊會合，由伊帶乙○○搭機
    前往大陸，當時伊與乙○○見面時，伊有告訴乙○○機票錢
    、食宿錢都由「煌哥」負擔，伊帶乙○○到大陸澳門機場再
    轉機到珠海市，伊和乙○○住在大陸珠海市夏灣的峻德會酒
    店，「煌哥」則到酒店房間和伊、乙○○會合，伊和「煌哥
    」就帶乙○○去買扣案的黑色休閒鞋，買鞋隔天，由1 位大
    陸人拿海洛因到峻德會酒店來給伊，伊有打開看，毒品是粉
    末狀的，重量約1 百多公克，伊就將海洛因交給「煌哥」，
    將海洛因藏在黑色休閒鞋的鞋墊下方，然後，再由乙○○穿
    著這雙藏有海洛因的黑色休閒鞋與伊、「煌哥」一起自澳門
    機場搭機回臺，是「煌哥」交代乙○○說伊和「煌哥」先搭
    前一班飛機回去，乙○○則搭後一班飛機回去，「煌哥」並
    向乙○○指示桃園機場第一航站裡面第6 、7 、8 號柱子會
    有人接應，當時在大陸時，「煌哥」在粵海酒店有拿新臺幣
    4 萬元給伊，作為伊所墊付伊和乙○○的機票錢，而伊的責
    任就是負責將乙○○帶到大陸去等語（見本院卷第8 至14頁
    ）；於97年4 月7 日本院準備程序中供承：本案是「煌哥」
    先與乙○○接觸，要乙○○到大陸把海洛因帶回臺灣，才由
    伊帶乙○○到大陸珠海地區，伊有告訴乙○○要到大陸回臺
    灣的東西就是海洛因，「煌哥」也有說要給乙○○新臺幣10
    萬元的報酬，扣案的海洛因是伊和「煌哥」在大陸粵海酒店
    花人民幣約5 千元向1 位少爺買的，拿到海洛因後，伊就與
    「煌哥」、乙○○在夏灣峻德會酒店房間內，將海洛因藏在
    黑色休閒鞋後腳跟處，再由乙○○自大陸酒店將海洛因運輸
    入境臺灣，「煌哥」都還未跟伊談伊的報酬等語（見本院卷
    第37至39頁）；於97年6 月11日本院審理時供承：伊承認有
    起訴書所載的犯罪事實，是「孫哥」帶乙○○到中壢交流道
    與伊見面，由伊接乙○○到桃園國際機場並帶他到大陸，在
    車上伊有告訴乙○○說是要到大陸帶毒品回來，並告訴他食
    宿、機票錢由「煌哥」出，到大陸後，伊與乙○○一起住在
    夏灣的峻德會酒店，在回臺前2 天（即95年6 月6 日），伊
    和「煌哥」、乙○○一起去買扣案的黑色休閒鞋，而扣案的
    海洛因則是「煌哥」先與對方約好在粵海酒店交易，再由伊
    到粵海酒店交新臺幣2 萬元的價金給對方，對方再將海洛因
    送到伊住宿的夏灣峻德會酒店櫃檯處，由伊到櫃檯處拿回房
    間交給「煌哥」，「煌哥」叫伊和乙○○把海洛因藏在黑色
    休閒鞋內，其中有1 包海洛因是乙○○自己要施用而託「煌
    哥」買的，「煌哥」告訴乙○○要他穿這雙藏有海洛因的黑
    色休閒鞋回臺，並告訴乙○○在桃園機場第6 、7 、8 號柱
    子附近會有人前來接應，在95年6 月8 日伊與「煌哥」搭同
    一班飛機返臺，乙○○則搭次一班飛機返臺，這次伊幫「煌
    哥」運輸毒品，伊可以獲得的好處就只有「煌哥」幫伊出機
    票錢、在大陸的吃住費用，及伊可以順便在大陸做生意，而
    「煌哥」在粵海酒店交給伊的4 萬元，其中2 萬元伊交給大
    陸人作為買海洛因的價金，另外2 萬元是要貼伊所墊付伊和
    乙○○的機票錢，伊根本沒有賺到什麼錢，「煌哥」也沒有
    另外給伊什麼報酬等語（見本院卷第73、74、86、87頁）；
    核與證人即共犯乙○○於警詢中陳述：毒品是「煌哥」向大
    陸當地人士買的，是「煌哥」叫伊到大陸去幫忙帶毒品返台
    ，他說會給伊至少新臺幣10萬元的報酬等語（見97年度偵字
    第4130號偵查卷第23至25頁）；於偵查中具結證述：確實是
    綽號「王哥」的甲○○載伊到機場，並叫伊帶海洛因回來，
    在機場、飛機上甲○○都有告訴伊是帶毒品回來，因為伊有
    問他帶什麼，甲○○說是帶毒品等語（見97年度偵字第4130
    號偵查卷第23至25、56至59頁）；於本院審理時具結證稱：
    在95年5 月中旬伊到「阿九」家聊天碰到「張哥」，「張哥
    」就跑來問他要不要去大陸，伊問要去大陸做什麼事，「張
    哥」說等碰到「煌哥」就知道，後來「張哥」就帶伊去見「
    煌哥」，「煌哥」問伊要不要到大陸帶東西回來，並說會給
    伊10萬元，伊有答應，後來「孫哥」帶伊到中壢交流道去等
    「王哥」（即甲○○），當時伊進入「王哥」的車內，「王
    哥」就問伊知不知道要伊從大陸帶什麼東西回來，伊問「王
    哥」是不是毒品，「王哥」說對，還告訴伊機票錢、大陸的
    食宿費用都由「煌哥」出，「王哥」就帶伊搭機到大陸，住
    在夏灣的峻德會酒店，後來，在回國前1 、2 天，伊與被告
    、「煌哥」一起去買扣案的黑色休閒鞋，隔天，「煌哥」也
    有跟伊說要帶回臺灣的就是海洛因，伊就請「煌哥」順便幫
    他買約新臺幣5000元的海洛因，後來，買到毒品後，「煌哥
    」就說要將海洛因藏在黑色休閒鞋裡面，要伊穿這雙黑色休
    閒鞋回臺，並說在桃園機場第6 、7 、8 號柱子會有人接應
    ，被告則和「煌哥」先搭同一天的前一班飛機回臺。伊搭下
    一班飛機返臺，結果在通關時伊就被查獲了等語（見本院卷
    第75、76頁）相符；並有內政部警政署入出境管理局國際機
    場旅客入出境資料處理中心95年6 月1 日旅客入出境明細表
    4 紙、澳門航空艙單查詢4 紙、查獲照片6 幀、臺北關稅局
    扣押貨物收據及搜索筆錄1 紙、乙○○護照影本1 件（見本
    院依職權調取之97年度執字他字第3102號乙○○案卷內之臺
    灣基隆地方法院檢察署95年度偵字第2723號偵查卷第10至11
    、19至26、37至39頁）、甲○○入出國日期證明書1 紙、澳
    門商澳門航空股份有限公司臺灣分公司96年3 月12日澳（中
    ）字96第068 號函及所附95年6 月8 日NX616 號班機旅客艙
    單7 紙（見同上乙○○該案執行案卷內本院95年度訴字第20
    12號卷第95至102 頁）在卷可稽，並有乙○○於機場通關時
    為警在其所穿之黑色休閒鞋暨該鞋雙腳鞋墊下方查獲各藏有
    2 包以塑膠袋包裹不明成分白色粉末（共4 包）扣案可證，
    而該不明成分白色粉末經法務部調查局鑑定結果：確實均含
    第1 級（第6 項）毒品海洛因成分，合計淨重114.85公克，
    空包裝總重6.4 公克，純度47.82 ％，純質淨重54.92 公克
    ，亦有該局95年7 月10日調科壹字第320003853 號鑑定通知
    書1 件在卷可稽（見同上乙○○執行案卷內臺灣桃園地方法
    院檢察署95年度偵字第14029 號卷第19頁），足認被告前揭
    具任意性之自白核與事實相符，而屬可信，綜上所述，本件
    事證明確，被告犯行洵堪認定，應依法論科。
參、法律適用：
一、按修正後刑法第2 條第1 項暨第35條之規定，係規範行為後
    法律變更所生新舊法比較適用之準據法暨刑之重輕之基本原
    則，於新法施行後，應適用新法第2 條第1 項及第35條之規
    定；比較新舊法時，亦應就罪刑有關之共犯、未遂犯、想像
    競合犯、牽連犯、連續犯、結合犯，以及累犯加重、自首減
    輕暨其他法定加減原因（如身分加減）與加減例等一切情形
    ，綜其全部罪刑之結果而為比較並整體適用，不能割裂而分
    別適用有利益之條文（最高法院95年第8 次刑庭會議決議及
    27上字第2615號判例參照）。
二、查被告行為後，下述各該法律均有修正之處：
  (一)罰金刑之計算單位及處罰部分：
    刑法第33條第5 款業於94年2 月2 日修正公布，並自95年7
    月1 日起施行；修正前刑法第33條第5 款規定「罰金：1 元
    以上。」再依罰金罰鍰提高標準條例第1 條提高10倍為銀元
    10元即新臺幣30元以上；修正後刑法第33條第5 款規定「罰
    金：新臺幣1 千元以上，以百元計算之。」。另95年6 月14
    日修正公布刑法施行法第1 條之1 規定：「中華民國94 年1
    月7 日刑法修正施行後，刑法分則編所定罰金之貨幣單位為
    新臺幣。94年1 月7 日刑法修正時，刑法分則編未修正之條
    文定有罰金者，自94年1 月7 日刑法修正施行後，就其所定
    數額提高為30倍。但72年6 月26日至94年1 月7 日新增或修
    正之條文，就其所定數額提高為3 倍。」現行刑法中，有關
    於罰金刑之計算單位及處罰之規定已有修正，自屬刑法第2
    條所稱之法律變更。
  (二)共同正犯部分：
    按民國95年7 月1 日起施行（下稱新法）之刑法第2 條第1
    項規定：「行為後法律有變更者，適用行為時之法律。但行
    為後之法律有利於行為人者，適用最有利於行為人之法律。
    」改採「從舊從輕」主義，係規範行為後法律變更所衍生新
    舊法律比較適用之準據法，以適用最有利於行為人之法律為
    原則。準此，法院裁判時已在新法施行之後，如新舊法條文
    之內容有所修正，即應適用新法第2 條第1 項之規定，為「
    從舊從輕」之比較。刑法第28條原規定：「二人以上共同『
    實施』犯罪之行為者，皆為共同正犯。」新法修正為：「二
    人以上共同『實行』犯罪之行為者，皆為共同正犯。」將舊
    法之「實施」修正為「實行」。原「實施」之概念，包含陰
    謀、預備、著手及實行等階段之行為，修正後僅共同實行犯
    罪行為始成立共同正犯。是新法共同正犯之範圍已有限縮，
    排除陰謀犯、預備犯之共同正犯。新舊法就共同正犯之範圍
    既因此而有變動，自屬犯罪後法律有變更，而非僅屬純文字
    修正，應有新舊法比較適用之問題。原判決就此疏未比較說
    明，亦欠允當，最高法院96年度台上字第1323號著有判決可
    資參照，臺灣高等法院96年法律座談會刑事類提案第1 號研
    討結果亦同此見解，是新舊法就共同正犯之範圍既因此而有
    變動，應有新舊法之比較適用問題。
  (三)死刑及無期徒刑之減輕部分：
    刑法第64條第2 項就死刑減輕之規定，原規定「死刑減輕者
    ，為無期徒刑，或為15年以下12年以上有期徒刑」，修正為
    「死刑減輕者，為無期徒刑」；第65條第2 項就無期徒刑減
    輕之規定，原規定「無期徒刑減輕者，為7 年以上有期徒刑
    」，修正為「無期徒刑減輕者，為20年以下15年以上有期徒
    刑」，此均屬法律變更（至於死刑及無期徒刑不得加重之部
    分均未修正）。
三、比較前述各該新舊法變更之結果，私運管制物品進口罪及運
    輸第1 級毒品罪之併科罰金部分，罰金刑之最低度限制業已
    提高至新臺幣1 千元，較被告行為時之新臺幣30元不利；又
    死刑及無期徒刑減輕之部分，亦係修正前之規定對被告有利
    ；是綜合比較此部分變更結果且整體適用法律，應依修正後
    刑法第2 條第1 項前段規定，適用修正前之刑法第33條第5
    款、第28條、第64條第2 項、第65條第2 項等規定。至於修
    正後刑法第55條關於想像競合之規定並無變更，但書關於想
    像競合科刑之限制，為法理之明文化，非屬法律變更（最高
    法院95年度台上字第5589、5599、5669號等判決意旨參照）
    ，併予說明。
四、按海洛因屬毒品危害防制條例第2 條第2 項第1 款所定之第
    1 級毒品，亦為行政院依懲治走私條例合法授權公告「管制
    物品項目及其數額」之甲項管制進出口物品；且按懲治走私
    條例第12條另特別規定：「自大陸地區私運物品進入臺灣地
    區，或自臺灣地區私運物品前往大陸地區者，以私運物品進
    口、出口論，適用本條例規定處斷」；被告甲○○明知渠等
    推由乙○○自大陸帶回之物為第1 級毒品海洛因，且確知乙
    ○○穿著入境之休閒鞋鞋墊下方藏有4 包海洛因（3 包為替
    甲○○等人所帶、1 包為供己施用所帶），而仍推由乙○○
    穿著該休閒鞋自大陸飛抵臺灣以私運該等海洛因入境，核其
    所為，係犯毒品危害防制條例第4 條第1 項之運輸第1 級毒
    品罪及懲治走私條例第2 條第1 項之私運管制物品進口罪（
    查懲治走私條例第2 條規定於95年5 月30日固經修正公布，
    並於95年7 月1 日施行，惟此次修正係刪除該條第2 項之常
    業走私罪，原第1 項條文並未更動，故此部分不生新舊法比
    較之問題，附此敘明）。被告共同持有毒品之低度行為，應
    為運輸毒品之高度行為所吸收，不另論罪；且既已不另論處
    持有之罪，當無毒品危害防制條例第11條第4 項持有達淨重
    5 公克以上之海洛因加重其刑至二分之一規定之適用餘地。
    又被告與乙○○、真實姓名、年籍不詳之「煌哥」、張姓男
    子、「孫哥」之成年男子，各有如事實欄所述之犯意聯絡及
    行為分擔，均為共同正犯。再被告以一私運行為，觸犯上述
    保護法益不同之二罪名，屬想像競合犯，應依刑法第55條之
    規定，從一重之運輸第1 級毒品罪處斷。
五、查被告此次所運輸入境之第1 級毒品海洛因合計淨重114.85
    公克，純質淨重54.92 公克，均已如前所述，其運輸之毒品
    重量非鉅，且已及時查獲而未流入市面，故未造成更嚴重之
    毒害；被告僅因貪圖臺灣往大陸之機票錢、免費住宿之小利
    而運輸毒品，所為雖顯係不法，但犯後於本院訊問、準備程
    序、審理程序中均坦承犯行，除就自己參與之情節供述甚詳
    且實屬可信外，亦就「煌哥」參與之細節有所指述，且依卷
    內事證被告亦應非本案籌畫運毒事宜之主謀，衡以毒品危害
    防制條例第4 條第1 項運輸第1 級毒品罪之法定本刑係死刑
    或無期徒刑，情輕法重，本院衡其犯罪情狀在客觀上足認倘
    科以上開法定最低之刑，實嫌過重，又因修正後刑法第57、
    59條之規定，為法院就刑之裁量及酌減審認標準見解之明文
    化，非屬法規變更，爰依修正後刑法第59條之規定，酌量減
    輕被告之刑。
六、爰審酌被告貪圖不法利益而帶同乙○○至大陸運輸海洛因入
    境，其所為直接造成毒品流通及毒害蔓延之危害可能性，然
    終究該等扣案毒品因及時查獲而未流出市面，且被告犯後始
    終坦承犯行並清楚交代該運毒集團分工細節，足見其犯後顯
    有悔悟，態度良好，暨其生活狀況、犯罪之動機、目的、手
    段、查獲毒品之重量、純度，其前無犯罪前科紀錄，有臺灣
    高等法院被告前案紀錄表1 紙在卷可稽，素行尚可等一切情
    狀，量處主文所示之刑。扣案之上開毒品海洛因4 包，係查
    獲之第1 級毒品海洛因，不問是否屬於被告所有，均應依毒
    品危害防制條例第18條第1 項前段規定，諭知沒收銷燬之。
    包裝該等毒品之外包裝袋部分，雖有鑑定機關將毒品及分裝
    袋分別予以秤重，然其倒取、刮除等動作，難免仍會造成細
    微毒品之殘留，性質上顯不能完全析離，此見諸法務部調查
    局曾就該局鑑定之情形說明：「本局鑑驗毒品秤重主要係以
    傾倒，必要時亦會輔以刮杓刮取之方式，儘可能將原送驗包
    裝袋內毒品與包裝袋分離後各別秤重，所得之毒品重量稱為
    『淨重』，包裝袋重量則以『空包裝重』稱之，然無論依上
    述何種方式分離，原送驗包裝袋內均仍會有微量毒品成分殘
    留」等語（該局93年11月16日調科壹字第09362396550 號函
    可參）即知，是該等包裝袋與毒品均無法完全析離之，均應
    依毒品危害防制條例第18條第1 項前段併諭知沒收銷燬。扣
    案之黑色休閒鞋（含鞋墊）1 雙，為共犯「煌哥」出資購得
    供被告運輸本件扣案之海洛因所用之物，此業據被告供述甚
    詳，自應依毒品危害防制條例第19條第1 項前段之規定，宣
    告沒收。本件被告雖自「煌哥」處取得新臺幣4 萬元之款項
    ，然其中2 萬元已作為毒品價金之交付，另2 萬元則亦用於
    貼付所墊付之機票錢，即非屬被告實際取得之利益，自無庸
    對之宣告沒收。另按毒品危害防制條例第19條第1 項前段所
    示「供犯罪所用或因犯罪所得之財物，均沒收之」，必以與
    犯該條所示之罪（含第4 條）有直接關聯者為限，方應依該
    條沒收之。本件被告往返臺灣、大陸之來回機票費用1 萬元
    及金額不詳之食宿旅費，前者業經用以購買來回機票，作為
    往返之交通憑證，後者亦係前往大陸之必要旅行支出，均與
    被告此次運輸毒品犯行無直接之關聯，亦非屬被告犯罪所得
    之財物，故均不予以宣告沒收。
據上論斷，應依刑事訴訟法第299 條第1 項前段，毒品危害防制
條例第4 條第1 項、第18條第1 項前段、第19條第1 項前段，懲
治走私條例第2 條第1 項、第11條、第12條，修正後刑法第11條
、第2 條第1 項前段、第55條、第59條，修正前刑法第28條，判
決如主文。
本案經檢察官翁春鈴到庭執行職務。
中    華    民    國    97    年    6     月    30    日
                  刑事第九庭審判長法  官  游紅桃
                                  法  官  何燕蓉
                                  法  官  蘇琬能
上正本證明與原本無異。
如不服本判決，應於判決送達後10日內向本院提出上訴狀（應附
繕本），上訴於臺灣高等法院。
                                  書記官  許家慧
中    華    民    國    97    年    7     月    3     日
本案主要論罪科刑法條：
毒品危害防制條例第4條
製造、運輸、販賣第一級毒品者，處死刑或無期徒刑；處無期徒
刑者，得併科新臺幣 1 千萬元以下罰金。
製造、運輸、販賣第二級毒品者，處無期徒刑或 7 年以上有期徒
刑，得併科新臺幣 7 百萬元以下罰金。
製造、運輸、販賣第三級毒品者，處 5 年以上有期徒刑，得併科
新臺幣 5 百萬元以下罰金。
製造、運輸、販賣第四級毒品者，處 3 年以上 10 年以下有期徒
刑，得併科新臺幣 3 百萬元以下罰金。
製造、運輸、販賣專供製造或施用毒品之器具者，處 1 年以上 7
年以下有期徒刑，得併科新臺幣 1 百萬元以下罰金。
前五項之未遂犯罰之。
毒品危害防制條例第18條
查獲之第一、二級毒品及專供製造或施用第一、二級毒品之器具
，不問屬於犯人與否，均沒收銷燬之；查獲之第三、四級毒品及
製造或施用毒品之器具，無正當理由而擅自持有者，均沒入銷燬
之。但合於醫藥、研究或訓練之用者，得不予銷燬。
前項合於醫藥、研究或訓練用毒品或器具之管理辦法，由法務部
會同行政院衛生署定之。
毒品危害防制條例第19條
犯第 4 條至第 9 條、第 12 條、第 13 條或第 14 條第 1 項、
第2 項之罪者，其供犯罪所用或因犯罪所得之財物，均沒收之，
如全部或一部不能沒收時，追徵其價額或以其財產抵償之。
為保全前項價額之追徵或以財產抵償，得於必要範圍內扣押其財
產。
犯第 4 條之罪所使用之水、陸、空交通工具沒收之。
懲治走私條例第2條
私運管制物品進口、出口逾公告數額者，處 7 年以下有期徒刑，
得併科新臺幣 3 百萬元以下罰金。
前項之未遂犯罰之。
第 1 項所稱管制物品及其數額，由行政院公告之。
懲治走私條例第11條
走私行為之處罰，海關緝私條例及本條例無規定者，適用刑法或
其他有關法律。
懲治走私條例第12條
自大陸地區私運物品進入臺灣地區，或自臺灣地區私運物品前往
大陸地區者，以私運物品進口、出口論，適用本條例規定處斷。


司法院資訊處製作；財團法人民間司法改革基金會備份。
